# 可抵扣亏损的披露

提问人：沉默羔羊 时间：2015-10-10 15:30:09
公司近两年一直亏损，预计未来两到三年也是亏损，相应的可抵扣亏损未确认递延所得税资产，那么在审计报告中“未确认递延所得税资产的可抵扣亏损将于以下年度到期” 这一块可抵扣亏损，是填 公司所得税汇算清缴的数字，还是审计调整之后的可抵扣亏损的数字？

回答人：chenyiwei
这里的“可抵扣亏损”是税务口径的数字，即税务机关认可在以后年度税前弥补的亏损金额。是应纳税所得额口径，不是会计利润口径。

提问人：沉默羔羊 时间：2015-10-15 15:16:08
恩。现在公司都不再聘请税务师事务所做所得税汇算清缴了，都是公司自己去汇算（汇算清缴后会取得税务局的盖章）。如果公司汇算清缴中存在明显应纳税调整而未进行调整的，仍然按照公司的数字来？

回答人：chenyiwei
公司对于被发现的纳税申报错误有更正的义务，不能明知错误的数字仍继续沿用。

提问人：安好 时间：2015-10-16 11:27:22
有时候是先出审计报告，客户后做的汇算清缴，这种情况有可能两者不一致，可以在附注中提示的做法规避风险吗？谢谢陈版

回答人：chenyiwei
可以在附注中对潜在的不确定性事项进行提示。必要时考虑审计报告正文中是否有必要加强调事项段。另外，还应关注报表中对不确定性事项的确认和计量是否符合会计准则规定。